Inventaris van het archief van Cornelis Theodorus Elout en enkele familieleden, (1653) 1745-1946 (1959)
Nationaal Archief, Den Haag
- Stukken betreffende de commissie benoemd tot het ontwerpen der wetboeken, 1798-1804, A.
  De algemeene manier van procedeeren met de daarbij behoorende instructiën en formulieren kwam gereed, en werd aan het Vertegenwoordigend lichaam overgegeven, dat het ontwerp met eenige weinige veranderingen bij decreet van 22 augustus 1799 goedkeurde en vaststelde. Het Uitvoerend bewind gaf er bij publicatie van 24 october daaraanvolgende algemeene bekendheid aan, onder bepaling evenwel, dat de wet niet in werking zou treden, voordat de departementale gerechtshoven, burgerlijke rechtbanken en vrederechters hun werkzaamheden aanvingen. Dit door de Staatsregeling van 1798 bevolen nieuwe justitiewezen kwam niet tot stand, en de invoering van de Staatsregeling van 1801 maakte de ontworpen manier van procedeeren geheel ongeschikt.
  De commissie was intusschen met haren arbeid aan de wetboeken voortgegaan, en 25 april 1801 vond zij het raadzaam aan het Uitvoerend bewind een verslag van het tot dusver door haar verrichte in te zenden.
  De Staatsregeling van 1801 droeg in art. 84 het Staatsbewind opnieuw op te zorgen voor de totstandkoming van civiele en crimineele wetboeken, welke, nadat op de daarvan gemaakte ontwerpen de consideratiën van het Nationaal gerechtshof zouden zijn ingewonnen, ten spoedigste aan het Wetgevend lichaam ter bekrachtiging moesten worden aangeboden.
  Een door het Staatsbewind bij besluit van 26 april 1803 no. 46 aan de commissie te kennen gegeven verlangen om een afzonderlijk crimineel wetboek in te leveren was oorzaak, dat zij haar werkwijze veranderde. Zij besloot nu allereerst vast te stellen de ontwerpen voor een lijfstraffelijk wetboek, en het ontwerp der wetten omtrent het bewijs, en deze tegelijk met het reeds vazstgestelde ontwerp van een inleiding van recht in het algemeen aan het Staatsbewind in te zenden. Dit geschiedde bij schrijven van 3 october 1804.
  Bij een ander besluit van 25 november 1803 no. 24 sprak het Staatsbewind zijn verlangen uit om zoo spoedig mogelijk van de commissie te ontvangen een afzonderlijk ontwerp-echt-ordening. De commissie voldeed daaraan door bij schrijven van 15 mei 1804 zulk een ontwerp toe te zenden.
  Van een verdere werkzaamheid der commissie, zij ging op 3 october 1804 tot nadere bijeenroeping uiteen, wordt nu niets meer gevonden, en met verloop van tijd zien we haar leden staatsambten innemen, welke hun werkzaamheid in de commissie onmogelijk maakten.
  Na de komst van koning Lodewijk Napoleon werden wederom maatregelen genomen om tot een algemeene civiele en crimineele wetgeving te geraken. Bij decreet van 18 november 1807 no. 3 werd, nadat verschillende adviezen waren ingewonnen en mr. J. van der Linden te Amsterdam een door hem saamgesteld burgerlijk wetboek reeds voor het grootste gedeelte had ingeleverd, de zaak opnieuw aan commissies opgedragen. Art. 1 van dat decreet bepaalde:
  "Il est créé trois commissions spéciales, chargées de reviser et d’arrêter les objets suivants, savoir:
  la première, le code criminal
  la seconde, le code Napoléon (apdopté à la Hollande)
  la troisième, l’organisation de l’ordre judiciaire et le code général de procédure".
  Art. 9 bevatte o.m. de benoeming van de heeren Reuvens, Elout en Van Musschenbroek tot leden van de commissie voor het crimineele wetboek.
  Dadelijk na haar benoeming heeft de commissie haar werkzaamheden aangevangen. Den 30sten november 1807 hield zij haar eerste vergadering ten huize van den Staatsraad Reuvens en onafgebroken heeft zij haren arbeid voortgezet, tot zij op 29 maart 1808 het resultaat daarvan aan den Koning inzond.
  Tenslotte heeft de commissie voor het crimineele wetboek den 25sten januari 1808 aan den Koning gezonden een plan van organisatie van de rechterlijke macht in het Koninkrijk Holland.
  - Stukken afkomstig van C.T. Elout, A.1
    - Werkzaamheden van de commissie als geheel, A.1.1
      - Verbalen van de zittingen van de algemene commissie, telkenmale overeenkomstig besluit dezer commissie aan ieder harer leden gezonden. Gewaarmerkte afschriften., 1798 november 16-1804 oktober 3; 1; 1 band
        Zie inv.nr. 162.
      - Stukken betreffende de vragen en bedenkingen, door de criminele commissie voorgesteld aan de civiele commissie., 1799-1800; 2-5; 5 stukken
        In december 1799 besloot de crimineele commissie een memorie van enkele vragen en bedenkingen aan de civiele commissie voor te leggen (zie no. 26). Deze memorie is niet aanwezig in de verzameling Elout, maar wel in de later bijgevoegde stukken (zie no. 110). Na de ontvangst der antwoorden beraadslaagde de crimineele commissie opnieuw in februari/maart 1800, waarna de nadere memorie werd ingediend. Over deze nadere memorie werd in de zittingen van de algemeene commissie van 7 tot 11 april 1800 beraadslaagd en besloten. Zie nos. 110-113.
        - "Eenige questiën of bedenkingen, waarover de beide commissiën een preliminaire afspraak behoren te maken om haar bijzonder werk naar in te rigten", vermoedelijk opgesteld in december 1799 voor de behandeling in de criminele commissie [ca. 1799], 2; 1 stuk
          (zie inv.nr. 26).
        - Eigenhandig geschreven beschouwingen van Elout over de punten IA en IB genoemd, in de nota betiteld als: "eenige questiën of bedenkingen" enz., 3; 2 stukken
          (zie inv.nr. 2).
        - Nadere memorie, opgemaakt uit de vragen en bedenkingen, door de criminele commissie in december 1799 aan de leden der civiele commissie voorgesteld, en de ingekomen antwoorden, met het op elk punt door de criminele commissie onvervangbaar beslotene. [ca. 1799], 4; 1 stuk
          Over deze nadere memorie werd in de zitting van de algemeene commissie van 7-11 april 1800 beraadslaagd en besloten.
        - Aantekeningen van Elout van het verhandelde in de zittingen van de algemene commissie van 7-11 april 1800 bij de beraadslagingen over de nadere memorie van de criminele commissie. [ca. 1800], 5; 1 stuk
      - Stukken betreffende de voorstellen van professor mr. H.C. Cras over aard en eigenschappen van een wetboek en over het gebruik van kunstwoorden., 1800; 6-8; 3 stukken
        - Enige algemene bepalingen omtrent aard en eigenschap van een wetboek, opgemaakt door Cras. Vóór april 1800, 6; 1 stuk
          Dit stuk werd in beraadslaging genomen door de algemene commissie op 8 april 1800.
          Zie inv.nr. 114.
        - Enige aanmerkingen van Cras over het inrichten van het wetboek, dat het gemeen het zou kunnen verstaan, alsook over de kunstwoorden., 7; 1 stuk
          Zie inv.nr. 163.
        - Nadere consideratiën van Cras omtrent het plan van het wetboek., 8; 1 stuk
          Zie inv.nr. 164.
      - Bedenkingen van Elout betreffende de extensie van het Bataafs wetboek, door mr. P. Wierdsma ter overweging voorgesteld., 1800; 9; 1 stuk
        Op 17 september 1800 zijn door de algemene commissie enige regelen overwogen en vastgesteld, waarnaar men zich te gedragen had voor de stelwijze en stijl der artikelen enz. van het wetboek.
      - Stukken betreffende de orde en de indeling van het wetboek, benevens de verdeling der werkzaamheden., 1800-1801; 10-20; 16 stukken
        Het plan van indeeling van het lijfstraffelijk wetboek, in de vergaderingen van 11 februari tot 26 maart 1800 van de crimineele commissie behandeld, werd aan de algemeene commissie ingediend op 19 september 1800. Dat van indeeling van het burgerlijk wetboek werd aan de algemeene commissie ingediend op 20 september 1800. Beide werden door de algemeene commissie behandeld op 24 september 1800. Een afschrift er van werd op 25 april 1801 aan het Uitvoerend bewind gezonden tegelijk met het verslag van den stand der werkzaamheden. Zie no. 115.
        - Door Elout geschreven plan van indeling van de eerste twee delen van het wetboek (het burgerlijk recht), behoudens enige afwijkingen in de verdeling van het eerste deel Ie boek, overeenkomende met het op 25 april 1801 aan het Uitvoerend Bewind ingediende. c. 1801, 10; 1 stuk
        - Door Elout geschreven plan van indeling van het derde deel van het wetboek (rechtsmacht en rechtspleging), overeenkomende met het op 25 april 1801 aan het Uitvoerend Bewind ingezondene, met aantekening van de verdeling der werkzaamheden overeenkomstig een nadere schikking van december 1801, 11; 1 stuk
          (zie inv.nr. 101).
        - Door Elout geschreven plan van indeling van het vierde deel van het wetboek (lijstraffelijk recht), overeenkomende met het op 25 april 1801 aan het Uitvoerend Bewind ingezondene., 12; 1 stuk
          Een plan van indeeling van het lijfstraffelijk wetboek werd in de reeks vergaderingen van de crimineele commissie van 19 februari tot 26 maart 1800 besproken (zie no. 28).
        - Voorlopig plan van indeling van de Inleiding, met aantekening van de later definitief aangenomen orde, overeenkomende met het plan, dat op 25 april 1801 aan het Uitvoerend Bewind werd ingezonden., 13; 1 stuk
        - Plan van indeling voor de Inleiding en de eerste drie delen van het wetboek van het burgerlijk en lijfstraffelijk recht voor de Bataafsche republiek (het burgerlijk recht en de rechtsmacht en rechtspleging) vermoedelijk door de civiele commissie aan de algemeen commissie ingezonden op 20 september 1800, met de daarin in de zitting van 24 september of daarna aangebrachte wijzigingen., 14; 1 stuk
          Vergelijk het op 25 april 1801 aan het Uitvoerend bewind ingediende plan van indeeling.
        - Aantekeningen, opmerkingen en de beschouwingen van Elout naar aanleiding van de indeling van het vierde deel van het wetboek (het lijfstraffelijk recht) met een klad en een nader uitgewerkt plan van indeling., 15; 3 stukken
        - Plan van indeling voor het vierde deel van het wetboek (het lijfstraffelijk recht), vermoedelijk door de criminele commissie aan de algemene ingeleverd op 19 september 1800, met terzijde aanduiding van de leden, met de bewerking der onderdelen belast., 16; 1 stuk
        - Plan van indeling voor het vierde deel van het wetboek van het burgerlijk en lijfstraffelijk recht (het lijfstraffelijk recht), vermoedelijk zoals dit door de algemene commissie op 24 september 1800 is vastgesteld., 17; 1 stuk
        - Overzicht der indeling van het het lijfstraffelijk wetboek, niet overeenstemmend met de andere plannen van indeling, en evenmin met het tenslotte vastgestelde; vermoedelijk bewerkt door Elout. 3 exemplaren., 18; 4 stukken
          Twee exemplaren in handschrift van Elout, waarvan een nog door hem van kanttekeningen is voorzien. Daarin ligt ook nog een door Elout geschreven nota van opmerkingen en beschouwingen van 1807 of daarna, vermoedelijk gemaakt voor de behandeling van het lijfstraffelijkwetboek door de commissie van 1807-1808.
        - Plan van verdeling der werkzaamheden, overeenkomende met het plan van indeling van het eerste en tweede deel van het wetboek (het burgerlijk recht), zoals dat op 25 april 1801 aan het Uitvoerend Bewind werd ingezonden., 19; 1 stuk
        - Berekening van hetgeen aan het civiele wetboek gedaan is en nog gedaan moet worden, vermoedelijk opgemaakt in of althans bijgewerkt tot in april 1801 ten behoeve van het verslag van de stand der werkzaamheden, op 25 april 1801 aan het Uitvoerend Bewind ingezonden., 20; 1 stuk
      - Stukken betreffende de algemene beschouwingen over het burgerlijk wetboek van professor mr. H.C. Cras., 1799; 21-24; 8 stukken
        - Brief van professor mr. H.C. Cras aan de leden van de civiele commissie d.d. 30 augustus 1799 ter begeleiding van drie memories: I. Beschouwing van het wetboek van burgerlijk recht in 't gemeen; II. Beschouwing van het Romeins recht enz.; III. Algemeen plan van een wetboek van burgerlijk recht., 21; 4 stukken
          Zie inv.nr. 165.
        - Gevoelens van de Amsterdamse leden professor mr. H.C. Cras en mrs. J.L. Farjon, J. Walraven en J. Bondt omtrent enkele punten in de memories I en II van professor mr. H.C. Cras., 22; 1 stuk
          De aangehaalde paginatuur komt niet overeen met die van de memories, genoemd onder inv.nr. 21.
        - Bedenkingen van mr. P. Wierdsma ten opzichte van de memories I en II van professor mr. H.C. Cras en de gevoelens van de Amsterdamse leden., 23; 2 stukken
        - Aanmerkingen van mr.C.H. Gockinga op de memories I-III van professor mr. H.C. Cras., 24; 1 stuk
      - Memories, opgesteld en geschreven door Elout, betreffende: II. Verband tussen de verschillende misdaden en de maatschappelijke veiligheid; III. Regelen en bepalingen; naar welke de rechter zijn oordeel leiden moet., 1799/1800; 1799; 25; 2 stukken
        De memorie I betreffende de soorten van straf ontbreekt. Memories I en II werden in beraadslaging genomen door de criminele commissie in haar vergaderingen van 7 tot 17 december 1799 (zie inv.nr. 26), memorie III in die van 19 februari tot 16 maart 1800 (zie inv.nr. 28)
      - Aantekeningen van Elout van het verhandelde in de vergaderingen der criminele commissie., 1799-1800; 26-29; 4 stukken
        - Betreffende de vragen of bedeningen van algemene aard, welke te voren aan de civiele commissie behoorden te worden voorgesteld; betreffende de memories I en II, door Elout overgelegd, betrekking hebbende op algemene zaken van het lijfstraffelijk wetboek. 1799 december 7-17, 26
        - Betreffende de vragen of bedenkingen van algemene aard als voren. 1800 februari 15-maart 23, 27
        - Betreffende de memorie III door Elout overgelegd; betreffende de indeling van het lijfstraffelijk wetboek. 1800 februari 19-maart 26, 28
        - Betreffende een deel van het lijfstraffelijk wetboek. 1800 september 4, 29
    - Totstandkoming van aan het Staatsbewind ingezonden ontwerpen, A.1.2
      - Het echtreglement of de echtordening, A.1.2.1
        Dit onderwerp vormde oorspronkelijk een onderdeel van het IIe boek van het Ie deel van het wetboek; de samenstelling van het ontwerp was opgedragen aan mr. P. Wierdsma. Het Staatsbewind verlangde echter bij besluit van 25 november 1803 de spoedige inzending van een ontwerp-echtordening. Op 3 april 1804 besloot de algemeene commissie het lid mr. Wierdsma te verzoeken de uitvoering van dit besluit voor te bereiden. Op 30 april en 1 mei 1804 kwam een ontwerp in beraadslaging en werd vastgesteld, hetwelk op 15 mei d.a.v. aan het Staatsbewind werd ingezonden.
        - Twee verschillende ontwerpen voor een echtreglement, vermoedelijk ingediend naar inleiding van het besluit van het Staatsbewind van 25 november 1803 nummer 24., 1804; 30; 2 stukken
        - Ontwerp-echtordening, zoals het is vastgesteld in de zittingen van de algemene commissie van 30 april en 1 mei 1804 en ingezonden bij brief van deze commissie van 15 mei 1804 aan het Staatsbewind., 31; 1 stuk
      - "Inleiding van het recht in het algemeen", ingediend op 3 oktober 1804, A.1.2.2
        De samenstelling van dit ontwerp was bij onderling overleg hoofdzakelijk opgedragen aan prof. mr. H.C. Cras. Met verloop van tijd heeft hij zich verzekerd van de medewerking van mr. C.T. Elout voor de hoofddeelen: “uitlegging der wetten, "strijden der wetten, zwijgen der wetten en toerekening". Mr. Elout heeft vermoedelijk voor zijn rekening genomen het maken van voor-ontwerpen, welke dan door hen samen werden vastgesteld. Dit blijkt althans uit de aanwezige stukken over uitlegging der wetten en toerekening. Aan hen samen was krachtens beslissing van de algemeene commissie van 9 april 1800 ook opgedragen de samenstelling van de titels: generale regelen toepasselijk op alle onderwerpen van het recht en generale regelen over de uitlegkunde. In de vergaderingen van de crimineele commissie van 13 en 14 september 1800 werd over de ontwerpen van de hoofddeelen, toenmaals genummerd V-IX, beraadslaagd. Een voorlopige beraadslaging in de algemeene commissie had plaats op 18 tot 24 september 1800, aan het einde waarvan besloten werd de bewerking der hoofddeelen over de generale regelen (op 9 april t. v. aan prof. mr. Cras en mr. Elout opgedragen) uit te stellen tot na het vervaardigen van het geheele wetboek. In plaats daarvan kregen prof. mr. Cras en mr. Elout toen de opdracht een ontwerp te maken van een hoofdstuk over de wils- en meeningsverklaring. De Inleiding in haar geheel werd daarna in beraadslaging genomen door de algemeene commissie in hare zitting van 14 tot 25 april 1801. Zij werd daarin geheel afgedaan en het ontwerp vastgesteld. Na ontvangst van het besluit van het Staatsbewind van 26 april 1803 werd besloten behalve de daarin genoemde ontwerpen ook het ontwerp-inleiding in te zenden. Daartoe werd op 19 april 1804 aan prof. mr. Cras verzocht het reeds aangenomen ontwerp-inleiding voor een algemeene resumtie te herzien. Deze resumtie had plaats in een van de zittingen van 25 tot 28 september 1804, en het ontwerp werd daarna aan het Staatsbewind ingezonden bij schrijven van 3 october 1804. Zie nos. 116 en 117.
        - Stukken, opgemaakt tijdens het overleg van professor mr. H.C. Cras en Elout over de samenstelling van de ontwerpen over de toepassing, uitlegging, het strijden en zwijgen der wetten., Vóór september 1800; 32-33; 2 stukken
          - "Minuut-extensie van Elout van het hoofdeel: over de uitlegging der wetten", met wijzigingen en verbeteringen, aangebracht naar aanleiding van de aanmerkingen van professor mr. H.C. Cras, 32; 1 stuk
            (zie inv.nr. 33).
          - Brief, houdende aanmerkingen van professor mr. H.C. Cras op de extensie van Elout van het hoofdddeel: "over de uitlegging der wetten". 13 augustus 1800, 33; 1 stuk
        - Stukken, opgemaakt tijdens het overleg van professor mr. H.C. Cras en Elout over de samenstelling van het ontwerp over de toerekening., Vóór september 1800; 34-36; 3 stukken
          - Proeve of schets voor de titel: "van toerekening", waarschijnlijk ontworpen door professor mr. H.C. Cras., 34; 1 stuk
          - Aanmerkingen van professor mr. H.C. Cras op de titel: "over de toerekening", door hem ontworpen en door Elout nader bewerkt., 35; 1 stuk
          - Enige redenen van nadere redactie van "het zeer moeilijk hoofdstuk van toerekening", bijgebracht vermoedelijk door professor mr. H.C. Cras en Elout., 36; 1 stuk
        - Stukken betreffende het verhandelde in de criminele commissie en in de algemene commissie., september 1800; 37-38; 2 stukken
          - Aantekeningen van Elout van de aanmerkingen, door de criminele commissie gemaakt in haar bijeenkomsten van 13 en 14 september 1800 over de hoofddelen: toerekening, toepassing der wetten, uitlegging der wetten, strijd der wetten, en zwijgen der wetten., 37; 1 stuk
          - Aantekeningen van Elout van de aanmerkingen, door de algemene commissie gemaakt in haar zittingen van 19 tot 23 september 1800 over de hoofddelen: uitlegging der wetten, strijd der wetten, en toerekening., 38; 1 stuk
        - Stukken betreffende het vooronderzoek van het ontwerp-inleiding., september 1800 - april 1801; 39-42; 15 stukken
          - Minuut-bedenkingen van Elout over de hoofddelen 1, 2 en 3 van het ontwerp-inleiding van professor mr. H.C. Cras., 39; 1 stuk
          - Aanmerkingen en bedenkingen van de leden mrs. J. in de Betouw, W.A. de Beveren, J. Bondt, B. Donker Curtius, C.T. Elout, J.L. Farjon, C.H. Gockinga, H.A. Kreet, J. Walraven en P. Wierdsma op het ontwerp-inleiding van professor mr. H.C. Cras, uitgebracht tussen 24 september 1800 en 13 april 1801, 40; 11 stukken
            Het stuk van mr. B. Donker Curtius is dubbel. Op een der exemplaren is echter bijgevoegd, dat hij zich conformeerde met vele der inmiddels ontvangen reflectiën van mrs. Kreet en Wierdsma, terwijl daarvan uit later bijgeschreven toevoegsels blijkt. Op het andere is de hoofdbijvoeging niet opgeschreven, maar zijn de latere toevoegsels geregeld in den tekst overgenomen. Zie no. 117.
          - Memorie van verbeteringen, vermeerderingen, ophelderingen en oplossingen van enige bedenkingen op het ontwerp-inleiding van professor mr. H.C. Cras. Dubbel., 41; 2 stukken
          - Aantekeningen van Elout naar aanleiding van de schriftelijke bedenkingen van de leden en de memorie van verbeteringen enz. van professor mr. H.C. Cras op hoofddeel 9 (later 2) en hoofddeel 5-7., 42; 1 stuk
        - Stukken betreffende de samenstelling van het hoofdstuk over wils- en meningsverklaring, ontworpen in opdracht van de algemene commissie van 24 september 1800., Vóór april 1801; 43-48; 8 stukken
          - Beschouwingen van mr. J.L. Farjon over de titel "van wils- en meningsverklaring" mede in verband met het door hem ontworpen gedeelte van het wetboek "van de overeenkomsten", uitgebracht op verzoek van professor mr. H.C. Cras en Elout., 43; 1 stuk
          - Aanmerking van professor mr. H.C. Cras op de titel: "van het verklaren van zijne mening en wil in 't "gemeen", met kanttekeningen van Elout., 44; 1 stuk
          - Oorspronkelijk ontwerp van Elout voor de titel "over het verklaren van zijne mening en wil in 't gemeen", later gewijzigd naar aanleiding van de aanmerkingen van professor mr. H.C. Cras, 45; 1 stuk
            (zie nr. 44).
          - Aanmerkingen van mrs. J.L. Farjon en P. Wierdsma op het IIe hoofddeel van de Inleiding, handelende van de meningsen wilsverklaring in 't gemeen en de regels hieromtrent., 46; 3 stukken
            De aanmerkingen van mr. P. Wierdsma zijn dubbel.
          - Minuut-beschouwingen van Elout over de aanmerkingen der leden, gemaakt op het hoofdddeel: "over het verklaren van mening en wil"., 47; 1 stuk
          - Nader ontwerp van Elout voor het hoofddeel (oorspronkelijk 11 later 3) van de Inleiding: "over het verklaren van zijn mening en wil in 't algemeen", met kant- en aantekeningen, houdende wijzigingen en verbeteringen van Elout., 48; 1 stuk
        - Stukken betreffende de beraadslaging over de Inleiding in april 1801 en de resumtie in september 1804., 1801-1804; 49-54; 7 stukken
          - Ontwerp-inleiding van professor mr. H.C. Cras, zoals deze door de algemene commissie in beraadslaging is genomen op 14 april 1801, met kanttekeningen en wijzigingen, daarin tijdens die beraadslaging of misschien reeds te voren gemaakt door Elout., 49; 1 stuk
            Op de kant van het eerste blad staat: "In deliberatie gebracht 14 april 1801".
          - Ontwerp-inleiding van professor mr. H.C. Cras met de veranderingen en wijzigingen, daarin gebracht tijdens de beraadslagingen in de algemene commissie van 14-25 april 1801, met kanttekeningen, wijzigingen enz., eigenhandig gesteld door professor mr. H.C. Cras en Elout., 50; 1 stuk
          - Ontwerp-inleiding van professor mr. H.C. Cras, zoals aan het eind der beraadslagingen in de algemene commissie van 14-25 april 1801 was geworden., 51; 2 stukken
            Dubbel.
          - Ontwerp voor het hoofdstuk 6: "van bijzondere regten, voorregten of octroijen", opgemaakt vóór de revisie, na 19 april 1804, 52; 1 stuk
          - Ontwerp-inleiding van professor mr. H.C. Cras, zoals deze na de revisie en resumtie van 19 april en 28 september 1804 is geworden, met aantekeningen, nota's enz. van Elout ten behoeve der revisie., 53; 1 stuk
            Hoofddeel 1 ontbreekt.
          - Aanmerkingen op het ontwerp-inleiding, door n.n. voor of tijdens de resumtie gemaakt., 54; 1 stuk
      - Ontwerp voor het lijfstraffelijk wetboek, A.1.2.3